臺灣桃園地方法院刑事判決　　　　　　 99年度訴緝字第114號
公　訴　人　臺灣桃園地方法院檢察署檢察官
被　　　告　張志安
指定辯護人　公設辯護人陳瑞明
上列被告因毒品危害防制條例案件，經檢察官提起公訴（99年度
偵字第4194、6588、6589、6590、10984 號）暨移送併辦（99年
度偵字第11578 號），本院判決如下：
    主    文
張志安販賣第二級毒品，處有期徒刑柒年陸月，未扣案之販賣第
二級毒品安非他命所得之財物新臺幣伍佰元沒收之，如全部或一
部不能沒收時，以其財產抵償之。
    犯罪事實
一、張志安（綽號技安、安董）明知安非他命為毒品危害防制條
    例第2 條第2 項第2 款所稱之第二級毒品，依法不得販賣及
    持有，竟基於販賣第二級毒品安非他命予李子暉施用以營利
    之犯意，於民國99年1 月1 日凌晨2 時11分許，接獲李子暉
    以門號0000000000號行動電話撥打至其當時所使用門號0000
    000000號行動電話之來電，李子暉在上開電話通聯中以新臺
    幣（下同）500 元之代價向張志安洽購第二級毒品安非他命
    ，兩人旋於同日凌晨2 時11分許通話後約1 、2 小時期間內
    之某時，在友人王志忠位在桃園縣桃園市○○路127 巷25弄
    16號住處內，李子暉先交付張志安現金500 元鈔票1 張，張
    志安即交付裝有第二級毒品安非他命0.2 公克之夾練袋1 小
    包予李子暉，而以上開方式販賣第二級毒品安非他命1 次。
    嗣經警循線查知上情。
二、案經桃園縣政府警察局移送臺灣桃園地方法院檢察署檢察官
    偵查起訴暨移送併辦。
    理    由
壹、證據能力部分：
一、查本件被告張志安所為不利於己之陳述，並無出於強暴、脅
    迫、利誘、詐欺、疲勞訊問、違法羈押或其他不正之方法，
    亦非違反法定障礙事由經過期間不得訊問或告知義務之規定
    而為，依刑事訴訟法第156 條第1 項、第158 條之2 規定，
    應認其有證據能力。
二、按被告以外之人於審判外之言詞或書面陳述，除法律有規定
    者外，不得作為證據；被告以外之人於偵查中向檢察官所為
    之陳述，除顯有不可信之情況者外，得為證據，刑事訴訟法
    第159 條第1 項、第159 條之1 第2 項定有明文。查，證人
    李子暉於99年4 月21日偵查中具結向檢察官所為之證述，查
    無任何顯有不可信之情況，依刑事訴訟法第159 條之1 第2
    項規定，自得為證據。
三、又按被告以外之人於審判外之陳述，雖不符前四條之規定，
    而經當事人於審判程序同意做為證據，法院審酌該言詞陳述
    或書面陳述作成時之情況，認為適當者，亦得為證據。當事
    人、代理人或辯護人於法院調查證據時，知有刑事訴訟法第
    159 條第1 項不得為證據之情形，而未於言詞辯論終結前聲
    明異議者，視為有前項之同意，刑事訴訟法第159 條之5 定
    有明文。查，本案所據以認定事實之證據，部分屬傳聞證據
    ，惟檢察官、被告張志安及其指定辯護人均未於本院言詞辯
    論終結前聲明異議，本院審酌該等言詞或書面陳述作成之情
    況，並無非出於任意性或不正取供，或違法或不當情事，且
    客觀上亦無不可信之情況，堪認為適當，依刑事訴訟法第15
    9 條之5 第2 項規定，均得作為證據。
四、再按錄音可為證據者，審判長應以適當之設備，顯示聲音，
    使當事人、代理人、辯護人或輔佐人辨認或告以要旨，刑事
    訴訟法第165 條之1 第2 項亦定有明文，乃就新型態證據之
    開示、調查方法而為之規定；所謂「以適當之設備，顯示」
    ，通常以勘驗為之，重在辨別錄音聲音同一性，兼及錄音內
    容真實性。偵查犯罪機關依法定程序監聽之錄音，應認該監
    聽所得之錄音帶，始屬調查犯罪所得之證據，但依據監聽錄
    音結果予以翻譯而製作之通訊監察譯文，乃該監聽錄音內容
    之顯示，此為學理上所稱派生證據，屬於文書證據。此於被
    告或訴訟關係人對譯文真實性發生爭執或有所懷疑時，法院
    固應依刑事訴訟法第165 條之1 第2 項規定勘驗監聽之錄音
    帶踐行調查證據之程序，以確認該錄音聲音是否為本人及其
    內容與通訊監察譯文記載是否相符；然如被告或訴訟關係人
    對其監聽錄音譯文真實性並不爭執，顯無辨認其錄音聲音之
    調查必要性，是法院於審判期日就此如已踐行提示通訊監察
    譯文供當事人辨認或告以要旨，使其表示意見等程序並為辯
    論者，其所為調查證據程序即無不合（最高法院96年度臺上
    字第1869號判決參照）。本案卷附被告張志安與李子暉通訊
    監察錄音譯文，檢察官、被告，以及指定辯護人對此譯文真
    實性，俱不否認，該監聽譯文既經本院於審理時依法踐行文
    書證據之調查，自有證據能力，合先敘明。
貳、實體部分：
一、訊據被告張志安矢口否認有何販賣第二級毒品安非他命予證
    人李子暉之犯行，辯稱：伊沒有販賣安非他命予李子暉，伊
    與證人李子暉係一同出錢去購買第二級毒品安非他命、一起
    使用毒品的云云。經查：
  (一)證人李子暉於99年4 月21日警詢及偵訊時均證稱：伊有使用
    門號為0000000000號行動電話，於99年1 月1 日凌晨2 時11
    分撥打被告所使用門號為0000000000號行動電話，伊在電話
    內向被告洽談欲購買500 元安非他命1 包，又伊與被告係當
    天凌晨約2 時30分許，在友人王志忠位於桃園縣桃園市○○
    路127 巷25弄16號住處，以500 元之代價向被告購買安非他
    命1 小包等語明確（見99年度偵字第6590號偵卷第124 頁至
    第130 頁、第139 頁至第142 頁），又證人李子暉於本院訊
    問時經具結之證述：「（檢察官問：你在99年1 月間有無施
    用安非他命？）有... （檢察官問：你的安非他命是跟誰購
    買的？）張志安... （經審判長提示99年度偵字第6590號卷
    第133 頁反面，檢察官問：對於通訊監察譯文，這是你跟誰
    在對話？）張志安... 我問張志安他人在哪裡，然後我要跟
    張志安購買安非他命毒品，因為那個時候我早上要上班，我
    跟張志安說我只要500 元的安非他命，張志安跟我說要拿的
    話就拿1000元，『你拿個700 元，因為我跟你講我媽媽又在
    哭爸了』，這句話的意思就是說我拿500 或700 的話，張志
    安的媽媽會生氣。（檢察官問：你們後來有交易完成嗎？）
    有。（檢察官問：在哪裡交易？）在我朋友王志忠的家...
    （檢察官問：你們通完電話後是隔多久交易的？）1 、2 個
    小時。... 約在王志忠的家裡，因為我在打電話的時候，我
    人就在王志忠的家裡，王志忠的家是在地下室1 樓，張志安
    他們家是在王志忠家樓上的3 樓。（檢察官問：你們電話裡
    面講到『那你回來順便幫我買七星跟飲料』這句話是什麼意
    思？）就是張志安回家之後，順便幫我買七星跟飲料。而且
    這句話也代表張志安會回來到王志忠家裡找我... 我拿一張
    500 元給張志安，張志安他拿一包用夾鏈袋裝著的安非他命
    給我... （審判長問：你用500 元是買多少公克的安非他命
    ？）0.2 公克... 那一次不是合買，那一次是我要跟張志安
    買500 元的安非他命。（審判長問：你合買的經驗是如何？
    ）我們會三個人一個出500 。（審判長問：1500元可以買多
    少的安非他命？）大約是1 克。」等語甚詳（見本院99年度
    訴緝字第114 號卷第41頁反面至第44頁），觀之證人證述均
    一致、查無矛盾之處，況且，證人與被告間並無任何深仇大
    恨，亦無任何金錢糾紛，當無構詞陷害被告之理由，其經檢
    察官及本院告以偽證罪之處罰規定後，應當無甘冒偽證罪刑
    受罰之風險，執意指稱被告有販賣第二級毒品安非他命之理
    ，是本院認依證人歷次所證述聯絡購買及交付第二級毒品安
    非他命之前開情節，當無錯認或誤指之情事，是被告辯稱：
    伊沒有販賣安非他命予李子暉云云，洵不足採。
  (二)復有偵辦被告張志安涉嫌販賣毒品案，監察電話門號000000
    0000號行動電話與門號0000000000號行動電話於99年1 月1
    日凌晨2 時11分至2 時12分許之通聯譯文「B （即證人李子
    暉，以下同）：安董你在哪？A （即被告張志安，以下同）
    ：你要幹嘛？B ：我要拿五百。A ：你要就一千，五百塊幹
    嘛？B ：我早上就要回去啦。A ：不然這樣我跟你商量，你
    拿個七百塊，因為我跟你講我媽又再哭爸了。B ：好啦好啦
    ，那你回來順便幫我買七星跟飲料。A ：好啦好啦。」1 份
    （見99年度偵字第6590號偵卷第41頁）等在卷可稽。又被告
    亦自承有與證人李子暉一起施用二級毒品安非他命（見本院
    99年度訴緝字第114 號卷第45頁反面），顯見證人李子暉確
    有購買安非他命供己施用之需要，此部分與李子暉於上開警
    詢、偵訊，及本院訊問時證述其有施用第二級毒品安非他命
    之行為（見偵卷第6590號偵卷第128 頁、第139 頁、本院99
    年度訴緝自第45頁反面）均相符，足徵李子暉確有於上述時
    、地，向被告購買第二級毒品安非他命之行為，被告空言否
    認並無販賣第二級毒品安非他命等辯詞，顯屬事後卸責之詞
    ，不足採信。
  (三)再按販賣毒品係政府嚴予查緝之違法行為，非可公然為之，
    而毒品可任意分裝或增減其分量，每次買賣之價量，亦隨時
    隨雙方之資力、關係之深淺、需求之數量、對行情之認知、
    貨源之充裕與否、販賣者對於資金之需求程度，以及政府查
    緝之態度等因素，進而為各種不同之風險評估，而為機動性
    之調整，是其價格標準，自非一成不變，且販賣者從各種「
    價差」或「量差」或「純度」謀取利潤方式，亦有差異，然
    其所圖利益之非法販賣行為目的，則屬相同，並無二致。因
    之，販賣利得，除經被告坦承，或其價量至臻明確，確實難
    以究其原委。然按一般民眾普遍認知之毒品非法交易，向為
    政府查禁森嚴且重罰不寬貸，衡諸常情，倘非有利可圖，絕
    無甘冒重罰風險之理。從而，舉凡其有償交易，除足反證其
    確另基於某種非圖利本意之關係，而按同一價格轉讓，確未
    牟利之情形外，尚難因無法查悉其買進、賣出之差價，而諉
    無營利之意思，或阻卻販賣犯行之追訴，致知過坦承者難辭
    重典，飾詞否認者反得逞僥倖，而失情理之平。又販賣毒品
    者，其主觀上有營利之意圖，客觀上有販賣之行為即足構成
    ，至於實際上是否已經獲利則非所問。即於有償交付他人之
    初，係基於營利之意思，並著手實施，而因故無法高於購入
    之原價出售，最後不得不以原價或低於原價交付他人時，仍
    屬販賣行為。查被告張志安本身即有與證人李子暉一同施用
    第二級毒品之行為，此經被告自承在卷，已如上述，嗣後並
    有施用第二級毒品經本院裁定應送勒戒處所觀察勒戒之前科
    紀錄，有臺灣高等法院被告前案紀錄表1 份可稽，被告對於
    毒品取得非易，毒品交易為檢警機關嚴予取締之犯罪，法律
    並就此設有重典處罰，當知之甚明，被告若非有利可圖，豈
    有販售第二級毒品甲基安非他命予證人李子暉之意願，再依
    證人李子暉於本院經具結之證述：伊前曾與友人王志忠、被
    告一同合買第二級毒品安非他命之經驗，係1 人出500 元，
    3 人共計出資1,500 元，可購得1 公克安非他命，然本次伊
    係以500 元之代價，僅向被告購得0.2 公克之安非他命（見
    本院99年度訴緝字第114 號卷第44頁）等語，業經引用如上
    ，由此推知，被告從中顯有利益可圖，被告主觀上有營利之
    意圖，自甚明確。
  (四)綜上所述，被告張志安前開所辯，顯屬事後卸責之詞，實不
    足採。本件事證明確，被告販賣第二級毒品之犯行堪以認定
    ，應依法論科。
二、按安非他命為毒品危害防制條例第2 條第2 項第2 款所稱之
    第二級毒品，依法不得販賣及持有。核被告張志安所為，係
    違反毒品危害防制條例第4 條第2 項之販賣第二級毒品罪。
    被告販賣第二級毒品安非他命前持有第二級毒品安非他命之
    低度行為，為販賣之高度行為所吸收，不另論罪。爰審酌被
    告前未曾因犯罪受有期徒刑以上刑之宣告，有臺灣高等法院
    被告前案紀錄表1 份附卷可參，素行尚可，然被告年輕力壯
    ，身體健全，不思戮力上進，循正當途徑獲致財物，明知第
    二級毒品安非他命足以殘害人之身體健康，助長社會不良風
    氣，竟為圖非法獲利，販賣第二級毒品甲基安非他命予他人
    以營利，危害社會治安及國民健康甚深，應予非難，犯後否
    認犯行，文詞掩飾，未見悔意，兼衡其犯罪之動機、目的、
    手段、方法、品行、智識程度、販賣第二級毒品甲基安非他
    命之重量、所得之利益等一切情狀，爰量處如主文所示之刑
    ，以資懲儆。
三、被告張志安販賣第二級毒品安非他命所得財物為500 元，雖
    未經扣案，然因係犯罪所得之財物，依毒品危害防制條例第
    19條第1 項之規定，併予宣告沒收之，如全部或一部不能沒
    收時，以其財產抵償之。至於起訴書所載其餘扣案之物，均
    非被告所有，且與本案被告販賣第二級毒品之犯行無涉，本
    院自不另為沒收之諭知。
四、另檢察官移送併辦之臺灣桃園地方法院檢察署99年度偵字第
    11578 號案件，與本案起訴之犯罪事實相同，為事實上同一
    案件，本院已予審究，附此敘明。
據上論斷，應依刑事訴訟法第299 條第1 項前段，毒品危害防制
條例第4 條第2 項、第19條第1 項，判決如主文。
本案經檢察官王齡梓到庭執行職務。
中    華    民    國   100    年     1    月    26    日
                  臺灣桃園地方法院刑事第五庭
                        審判長法  官  潘政宏
                              法  官  石蕙慈
                              法  官  張詠惠
以上正本證明與原本無異。
如不服本判決應於收受判決後10日內向本院提出上訴書狀，並應
敘述具體理由。其未敘述上訴理由者，應於上訴期間屆滿後20日
內向本院補提理由書( 均須按他造當事人之人數附繕本) 「切勿
逕送上級法院」。
                              書記官  陳亭竹
中    華    民    國   100    年    1     月    26    日
附錄本案論罪科刑法條全文：
毒品危害防制條例第4 條第2 項
製造、運輸、販賣第一級毒品者，處死刑或無期徒刑；處無期徒
刑者，得併科新臺幣二千萬元以下罰金。
製造、運輸、販賣第二級毒品者，處無期徒刑或七年以上有期徒
刑，得併科新臺幣一千萬元以下罰金。
製造、運輸、販賣第三級毒品者，處五年以上有期徒刑，得併科
新臺幣七百萬元以下罰金。
製造、運輸、販賣第四級毒品者，處三年以上十年以下有期徒刑
，得併科新臺幣三百萬元以下罰金。
製造、運輸、販賣專供製造或施用毒品之器具者，處一年以上七
年以下有期徒刑，得併科新臺幣一百萬元以下罰金。
前五項之未遂犯罰之。